en: Repairability index 7.3 - France
ar: مؤشر قابلية الإصلاح 7.3 - فرنسا
de: Reparierbarkeitsindex 7.3 - Frankreich
es: Índice de reparabilidad 7.3 - Francia
fr: Indice de réparabilité 7.3
it: Indice di riparabilità 7.3 - Francia
ja: 修理可能性指標 7.3 - フランス
ko: 수리 용이성 지수 7.3 - 프랑스
nl: Repareerbaarheid index 7.3 - Frankrijk
pl: Wskaźnik naprawialności 7.3 - Francja
pt: Índice de reparabilidade 7.3 - França
ru: Индекс ремонтопригодности 7.3 - Франция
zh: 可修复性指数 7.3 - 法国

en: Repairability index 7.4 - France
ar: مؤشر قابلية الإصلاح 7.4 - فرنسا
de: Reparierbarkeitsindex 7.4 - Frankreich
es: Índice de reparabilidad 7.4 - Francia
fr: Indice de réparabilité 7.4
it: Indice di riparabilità 7.4 - Francia
ja: 修理可能性指標 7.4 - フランス
ko: 수리 용이성 지수 7.4 - 프랑스
nl: Repareerbaarheid index 7.4 - Frankrijk
pl: Wskaźnik naprawialności 7.4 - Francja
pt: Índice de reparabilidade 7.4 - França
ru: Индекс ремонтопригодности 7.4 - Франция
zh: 可修复性指数 7.4 - 法国

en: Repairability index 7.5 - France
ar: مؤشر قابلية الإصلاح 7.5 - فرنسا
de: Reparierbarkeitsindex 7.5 - Frankreich
es: Índice de reparabilidad 7.5 - Francia
fr: Indice de réparabilité 7.5
it: Indice di riparabilità 7.5 - Francia
ja: 修理可能性指標 7.5 - フランス
ko: 수리 용이성 지수 7.5 - 프랑스
nl: Repareerbaarheid index 7.5 - Frankrijk
pl: Wskaźnik naprawialności 7.5 - Francja
pt: Índice de reparabilidade 7.5 - França
ru: Индекс ремонтопригодности 7.5 - Франция
zh: 可修复性指数 7.5 - 法国

en: Repairability index 7.6 - France
ar: مؤشر قابلية الإصلاح 7.6 - فرنسا
de: Reparierbarkeitsindex 7.6 - Frankreich
es: Índice de reparabilidad 7.6 - Francia
fr: Indice de réparabilité 7.6
it: Indice di riparabilità 7.6 - Francia
ja: 修理可能性指標 7.6 - フランス
ko: 수리 용이성 지수 7.6 - 프랑스
nl: Repareerbaarheid index 7.6 - Frankrijk
pl: Wskaźnik naprawialności 7.6 - Francja
pt: Índice de reparabilidade 7.6 - França
ru: Индекс ремонтопригодности 7.6 - Франция
zh: 可修复性指数 7.6 - 法国

en: Repairability index 7.7 - France
ar: مؤشر قابلية الإصلاح 7.7 - فرنسا
de: Reparierbarkeitsindex 7.7 - Frankreich
es: Índice de reparabilidad 7.7 - Francia
fr: Indice de réparabilité 7.7
it: Indice di riparabilità 7.7 - Francia
ja: 修理可能性指標 7.7 - フランス
ko: 수리 용이성 지수 7.7 - 프랑스
nl: Repareerbaarheid index 7.7 - Frankrijk
pl: Wskaźnik naprawialności 7.7 - Francja
pt: Índice de reparabilidade 7.7 - França
ru: Индекс ремонтопригодности 7.7 - Франция
zh: 可修复性指数 7.7 - 法国

en: Repairability index 7.8 - France
ar: مؤشر قابلية الإصلاح 7.8 - فرنسا
de: Reparierbarkeitsindex 7.8 - Frankreich
es: Índice de reparabilidad 7.8 - Francia
fr: Indice de réparabilité 7.8
it: Indice di riparabilità 7.8 - Francia
ja: 修理可能性指標 7.8 - フランス
ko: 수리 용이성 지수 7.8 - 프랑스
nl: Repareerbaarheid index 7.8 - Frankrijk
pl: Wskaźnik naprawialności 7.8 - Francja
pt: Índice de reparabilidade 7.8 - França
ru: Индекс ремонтопригодности 7.8 - Франция
zh: 可修复性指数 7.8 - 法国

en: Repairability index 7.9 - France
ar: مؤشر قابلية الإصلاح 7.9 - فرنسا
de: Reparierbarkeitsindex 7.9 - Frankreich
es: Índice de reparabilidad 7.9 - Francia
fr: Indice de réparabilité 7.9
it: Indice di riparabilità 7.9 - Francia
ja: 修理可能性指標 7.9 - フランス
ko: 수리 용이성 지수 7.9 - 프랑스
nl: Repareerbaarheid index 7.9 - Frankrijk
pl: Wskaźnik naprawialności 7.9 - Francja
pt: Índice de reparabilidade 7.9 - França
ru: Индекс ремонтопригодности 7.9 - Франция
zh: 可修复性指数 7.9 - 法国

en: Repairability index 8.0 - France
ar: مؤشر قابلية الإصلاح 8.0 - فرنسا
de: Reparierbarkeitsindex 8.0 - Frankreich
es: Índice de reparabilidad 8.0 - Francia
fr: Indice de réparabilité 8.0
it: Indice di riparabilità 8.0 - Francia
ja: 修理可能性指標 8.0 - フランス
ko: 수리 용이성 지수 8.0 - 프랑스
nl: Repareerbaarheid index 8.0 - Frankrijk
pl: Wskaźnik naprawialności 8.0 - Francja
pt: Índice de reparabilidade 8.0 - França
ru: Индекс ремонтопригодности 8.0 - Франция
zh: 可修复性指数 8.0 - 法国

en: Repairability index 8.1 - France
ar: مؤشر قابلية الإصلاح 8.1 - فرنسا
de: Reparierbarkeitsindex 8.1 - Frankreich
es: Índice de reparabilidad 8.1 - Francia
fr: Indice de réparabilité 8.1
it: Indice di riparabilità 8.1 - Francia
ja: 修理可能性指標 8.1 - フランス
ko: 수리 용이성 지수 8.1 - 프랑스
nl: Repareerbaarheid index 8.1 - Frankrijk
pl: Wskaźnik naprawialności 8.1 - Francja
pt: Índice de reparabilidade 8.1 - França
ru: Индекс ремонтопригодности 8.1 - Франция
zh: 可修复性指数 8.1 - 法国

en: Repairability index 8.2 - France
ar: مؤشر قابلية الإصلاح 8.2 - فرنسا
de: Reparierbarkeitsindex 8.2 - Frankreich
es: Índice de reparabilidad 8.2 - Francia
fr: Indice de réparabilité 8.2
it: Indice di riparabilità 8.2 - Francia
ja: 修理可能性指標 8.2 - フランス
ko: 수리 용이성 지수 8.2 - 프랑스
nl: Repareerbaarheid index 8.2 - Frankrijk
pl: Wskaźnik naprawialności 8.2 - Francja
pt: Índice de reparabilidade 8.2 - França
ru: Индекс ремонтопригодности 8.2 - Франция
zh: 可修复性指数 8.2 - 法国

en: Repairability index 8.3 - France
ar: مؤشر قابلية الإصلاح 8.3 - فرنسا
de: Reparierbarkeitsindex 8.3 - Frankreich
es: Índice de reparabilidad 8.3 - Francia
fr: Indice de réparabilité 8.3
it: Indice di riparabilità 8.3 - Francia
ja: 修理可能性指標 8.3 - フランス
ko: 수리 용이성 지수 8.3 - 프랑스
nl: Repareerbaarheid index 8.3 - Frankrijk
pl: Wskaźnik naprawialności 8.3 - Francja
pt: Índice de reparabilidade 8.3 - França
ru: Индекс ремонтопригодности 8.3 - Франция
zh: 可修复性指数 8.3 - 法国

en: Repairability index 8.4 - France
ar: مؤشر قابلية الإصلاح 8.4 - فرنسا
de: Reparierbarkeitsindex 8.4 - Frankreich
es: Índice de reparabilidad 8.4 - Francia
fr: Indice de réparabilité 8.4
it: Indice di riparabilità 8.4 - Francia
ja: 修理可能性指標 8.4 - フランス
ko: 수리 용이성 지수 8.4 - 프랑스
nl: Repareerbaarheid index 8.4 - Frankrijk
pl: Wskaźnik naprawialności 8.4 - Francja
pt: Índice de reparabilidade 8.4 - França
ru: Индекс ремонтопригодности 8.4 - Франция
zh: 可修复性指数 8.4 - 法国

en: Repairability index 8.5 - France
ar: مؤشر قابلية الإصلاح 8.5 - فرنسا
de: Reparierbarkeitsindex 8.5 - Frankreich
es: Índice de reparabilidad 8.5 - Francia
fr: Indice de réparabilité 8.5
it: Indice di riparabilità 8.5 - Francia
ja: 修理可能性指標 8.5 - フランス
ko: 수리 용이성 지수 8.5 - 프랑스
nl: Repareerbaarheid index 8.5 - Frankrijk
pl: Wskaźnik naprawialności 8.5 - Francja
pt: Índice de reparabilidade 8.5 - França
ru: Индекс ремонтопригодности 8.5 - Франция
zh: 可修复性指数 8.5 - 法国

en: Repairability index 8.6 - France
ar: مؤشر قابلية الإصلاح 8.6 - فرنسا
de: Reparierbarkeitsindex 8.6 - Frankreich
es: Índice de reparabilidad 8.6 - Francia
fr: Indice de réparabilité 8.6
it: Indice di riparabilità 8.6 - Francia
ja: 修理可能性指標 8.6 - フランス
ko: 수리 용이성 지수 8.6 - 프랑스
nl: Repareerbaarheid index 8.6 - Frankrijk
pl: Wskaźnik naprawialności 8.6 - Francja
pt: Índice de reparabilidade 8.6 - França
ru: Индекс ремонтопригодности 8.6 - Франция
zh: 可修复性指数 8.6 - 法国

en: Repairability index 8.7 - France
ar: مؤشر قابلية الإصلاح 8.7 - فرنسا
de: Reparierbarkeitsindex 8.7 - Frankreich
es: Índice de reparabilidad 8.7 - Francia
fr: Indice de réparabilité 8.7
it: Indice di riparabilità 8.7 - Francia
ja: 修理可能性指標 8.7 - フランス
ko: 수리 용이성 지수 8.7 - 프랑스
nl: Repareerbaarheid index 8.7 - Frankrijk
pl: Wskaźnik naprawialności 8.7 - Francja
pt: Índice de reparabilidade 8.7 - França
ru: Индекс ремонтопригодности 8.7 - Франция
zh: 可修复性指数 8.7 - 法国

en: Repairability index 8.8 - France
ar: مؤشر قابلية الإصلاح 8.8 - فرنسا
de: Reparierbarkeitsindex 8.8 - Frankreich
es: Índice de reparabilidad 8.8 - Francia
fr: Indice de réparabilité 8.8
it: Indice di riparabilità 8.8 - Francia
ja: 修理可能性指標 8.8 - フランス
ko: 수리 용이성 지수 8.8 - 프랑스
nl: Repareerbaarheid index 8.8 - Frankrijk
pl: Wskaźnik naprawialności 8.8 - Francja
pt: Índice de reparabilidade 8.8 - França
ru: Индекс ремонтопригодности 8.8 - Франция
zh: 可修复性指数 8.8 - 法国

en: Repairability index 8.9 - France
ar: مؤشر قابلية الإصلاح 8.9 - فرنسا
de: Reparierbarkeitsindex 8.9 - Frankreich
es: Índice de reparabilidad 8.9 - Francia
fr: Indice de réparabilité 8.9
it: Indice di riparabilità 8.9 - Francia
ja: 修理可能性指標 8.9 - フランス
ko: 수리 용이성 지수 8.9 - 프랑스
nl: Repareerbaarheid index 8.9 - Frankrijk
pl: Wskaźnik naprawialności 8.9 - Francja
pt: Índice de reparabilidade 8.9 - França
ru: Индекс ремонтопригодности 8.9 - Франция
zh: 可修复性指数 8.9 - 法国

en: Repairability index 9.0 - France
ar: مؤشر قابلية الإصلاح 9.0 - فرنسا
de: Reparierbarkeitsindex 9.0 - Frankreich
es: Índice de reparabilidad 9.0 - Francia
fr: Indice de réparabilité 9.0
it: Indice di riparabilità 9.0 - Francia
ja: 修理可能性指標 9.0 - フランス
ko: 수리 용이성 지수 9.0 - 프랑스
nl: Repareerbaarheid index 9.0 - Frankrijk
pl: Wskaźnik naprawialności 9.0 - Francja
pt: Índice de reparabilidade 9.0 - França
ru: Индекс ремонтопригодности 9.0 - Франция
zh: 可修复性指数 9.0 - 法国

en: Repairability index 9.1 - France
ar: مؤشر قابلية الإصلاح 9.1 - فرنسا
de: Reparierbarkeitsindex 9.1 - Frankreich
es: Índice de reparabilidad 9.1 - Francia
fr: Indice de réparabilité 9.1
it: Indice di riparabilità 9.1 - Francia
ja: 修理可能性指標 9.1 - フランス
ko: 수리 용이성 지수 9.1 - 프랑스
nl: Repareerbaarheid index 9.1 - Frankrijk
pl: Wskaźnik naprawialności 9.1 - Francja
pt: Índice de reparabilidade 9.1 - França
ru: Индекс ремонтопригодности 9.1 - Франция
zh: 可修复性指数 9.1 - 法国

en: Repairability index 9.2 - France
ar: مؤشر قابلية الإصلاح 9.2 - فرنسا
de: Reparierbarkeitsindex 9.2 - Frankreich
es: Índice de reparabilidad 9.2 - Francia
fr: Indice de réparabilité 9.2
it: Indice di riparabilità 9.2 - Francia
ja: 修理可能性指標 9.2 - フランス
ko: 수리 용이성 지수 9.2 - 프랑스
nl: Repareerbaarheid index 9.2 - Frankrijk
pl: Wskaźnik naprawialności 9.2 - Francja
pt: Índice de reparabilidade 9.2 - França
ru: Индекс ремонтопригодности 9.2 - Франция
zh: 可修复性指数 9.2 - 法国